【裁判字號】    98,訴,327
【裁判日期】    980316
【裁判案由】    毒品危害防制條例
【裁判全文】
臺灣板橋地方法院刑事判決               98年度訴字第327號
公  訴  人  臺灣板橋地方法院檢察署檢察官
被      告  甲○○
                    (現於臺灣臺北監獄臺北分監另案執行中)
上列被告因毒品危害防制條例案件，經檢察官提起公訴（98年度
毒偵字第445 號），被告於準備程序中就被訴事實為有罪之陳述
，本院合議庭裁定由受命法官獨任行簡式審判程序，並判決如下
：
    主    文
甲○○施用第一級毒品，累犯，處有期徒刑捌月。
    事    實
一、甲○○前於民國88年間因施用毒品案件，經送觀察、勒戒後
    ，認無繼續施用毒品之傾向，於88年12月3 日執行完畢釋放
    出所，並經臺灣板橋地方法院檢察署檢察官於88年12月29日
    以88年度毒偵字第2897號為不起訴處分確定。又於89年間因
    施用第二級毒品案件，經送觀察、勒戒後，認有繼續施用毒
    品之傾向，於89年4 月28日入戒治處所接受強制戒治，89年
    10月26日停止戒治獲釋出所，同時交付保護管束，迄90年4
    月12日始保護管束期滿執行完畢，而其此次犯行經檢察官依
    法起訴後，則經本院以89年度易字第1689號判處有期徒刑6
    月確定，並於90年12月5 日執行完畢。另於91年間因施用第
    一級毒品案件，於92年5 月8 日入戒治處所接受強制戒治，
    而其此次犯行則經本院以92年度訴字第1224號判處有期徒刑
    8 月確定，嗣因毒品危害防制條例於93年1 月9 日修正施行
    ，故原強制戒治處分僅執行至該日，同時轉執行前揭有期徒
    刑8 月，至93年9 月18日執行完畢。詎仍不思戒除毒癮，猶
    於上開強制戒治執行完畢釋放後5 年內之97年11月18日14時
    許，在臺北縣鶯歌鎮國道中山高速公路高架橋下某處，以注
    射針筒注射之方式，施用第一級毒品海洛因1 次。嗣因甲○
    ○已遭另案通緝，復於97年11月18日15時40分許路經臺北縣
    鶯歌鎮○○路365 巷28弄口時，為警發覺其行跡可疑乃上前
    盤查身分，而以通緝犯身份當場逮捕。其後，甲○○同意接
    受員警採尿，經送驗後確認其尿液呈鴉片陽性反應，因而查
    悉上情。
二、案經臺北縣政府警察局三峽分局報告臺灣板橋地方法院檢察
    署檢察官偵查後起訴。
    理    由
一、上開犯罪事實，業據被告於本院審理時自白不諱，而其為警
    查獲後所採尿液經送請臺灣檢驗科技股份有限公司檢驗後，
    確呈鴉片陽性反應乙節，有毒品案件尿液檢體編號及姓名對
    照表、臺灣檢驗科技股份有限公司濫用藥物檢驗報告各1 紙
    附卷可稽（毒偵卷第5 、7 頁），足徵被告前開自白應與事
    實相符，堪可採信。次按觀察、勒戒或強制戒治執行完畢釋
    放後，5 年內再犯施用第一、二級毒品之罪者，檢察官應依
    法追訴，毒品危害防制條例第23 條 第2 項定有明文。查被
    告有前揭事實欄第一段所載觀察、勒戒及強制戒治紀錄乙節
    ，有臺灣高等法院被告前案紀錄表附卷足參，被告既係於強
    制戒治執行完畢釋放後5 年內再犯本案施用毒品罪，則檢察
    官對其提起公訴，即屬合法。綜上，本件事證明確，被告犯
    行堪以認定。
二、核被告所為，係犯毒品危害防制條例第10條第1 項之施用第
    一級毒品罪。其施用前持有第一級毒品海洛因之低度行為，
    為施用之高度行為所吸收，不另論罪。次查被告於91年間因
    施用第一級毒品案件，經本院以92年度訴字第1224號判處有
    期徒刑8 月確定，並於93年9 月18日執行完畢，有臺灣高等
    法院被告前案紀錄表附卷可稽，其於有期徒刑執行完畢後5
    年以內，故意再犯本件有期徒刑以上之罪，為累犯，應依刑
    法第47條第1 項規定，加重其刑。爰審酌被告犯罪之動機目
    的，智識程度，施用毒品非但戕害自己身心，亦妨害社會善
    良秩序，及其犯後坦認犯行態度良好等一切情狀，量處如主
    文所示之刑。
三、按除被告所犯為死刑、無期徒刑、最輕本刑為3 年以上有期
    徒刑之罪或高等法院管轄第一審案件者外，於前條第1 項程
    序進行中，被告先就被訴事實為有罪之陳述時，審判長得告
    知被告簡式審判程序之旨，並聽取當事人、代理人、辯護人
    及輔佐人之意見後，裁定進行簡式審判程序，刑事訴訟法第
    273 條之1 第1 項定有明文。本案被告被訴施用第一級毒品
    罪之法定本刑為「6 月以上5 年以下有期徒刑」，其於本院
    準備程序期日就被訴事實為有罪之陳述後，經告知被告簡式
    審判程序之旨，並聽取被告及檢察官之意見後，本院合議庭
    認宜改用簡式審判程序，乃裁定由受命法官獨任行簡式審判
    程序審理之，附此說明。
據上論斷，應依刑事訴訟法第273 條之1 第1 項、第299 條第1
項前段，毒品危害防制條例第10條第1 項，刑法第11條前段、第
47條第1 項，判決如主文。
本案經檢察官顏妃琇到庭執行職務。
中    華    民    國    98    年    3     月    16    日
                  刑事第六庭  法  官  楊明佳
以上正本證明與原本無異。
如不服本判決應於收受送達後10日向本院提出上訴書狀，並應敘
述具體理由；其未敘述上訴理由者，應於上訴期間屆滿後20日內
向本院補提理由書（均須按他造當事人之人數附繕本）「切勿逕
送上級法院」。
                              書記官  林金良
中    華    民    國    98    年    3     月    16    日
附錄本案論罪科刑法條全文
毒品危害防制條例第10條
施用第一級毒品者，處六月以上五年以下有期徒刑。
施用第二級毒品者，處三年以下有期徒刑。


司法院資訊處製作；財團法人民間司法改革基金會備份。
